臺灣南投地方法院民事裁定
111年度簡聲抗字第7號
抗  告  人  游秀娟  

相  對  人  遠東國際商業銀行股份有限公司


法定代理人  侯金英  
上列當事人間聲請停止強制執行事件，抗告人對於民國111年號3
月18日本院埔里簡易庭所為111年度埔簡聲字第2號裁定提起抗告
，本院裁定如下：
    主  文
抗告駁回。
抗告費用由抗告人負擔。
    理  由
一、抗告意旨略以：此案是民國95年發生，至今已16年超過債務
    追訴期。司法應該嚴審債務有無？兩造之間是否確實存在？
    抗告人從未借貸，只因為債務人是抗告人就對抗告人查扣 
    帳戶，非常不合理，所有消費行為若為抗告人，抗告人願承
    擔，若非抗告人，請鈞院停止強制執行等語。
二、本院之判斷： 
　㈠按強制執行程序開始後，除法律另有規定外，不停止執行；
    有回復原狀之聲請，或提起再審或異議之訴，或對於和解為
    繼續審判之請求，或提起宣告調解無效之訴、撤銷調解之訴
    ，或對於許可強制執行之裁定提起抗告時，法院因必要情形
    或依聲請定相當並確實之擔保，得為停止強制執行之裁定，
    分別於強制執行法第18條第1及2項定有明文。而強制執行法
    第18條第1項所謂「法律另有規定」，係指同條第2項、民事
    訴訟法第521條第3項、非訟事件法第74條之1第2項、第195
    條第2及3項、公證法第13條第3項、仲裁法第42條第1項、消
    費者債務清理條例第19條第1項第3款及消費者債務清理條例
    施行細則第18條等規定（下稱系爭法律另有之規定）。故除
    有強制執行法第18條第2項、系爭法律另有之規定所定之情
    事，得聲請法院裁定准許供擔保後停止強制執行外，其餘情
    形，法院即無由准許停止執行。
　㈡經查：
　⒈本件相對人執本院96年8月22日投院霞96執忠字第11423號債
    權憑證為執行名義，聲請本院就抗告人之財產為強制執行，
    經本院以111年度司執字第1644號清償債務事件（下稱系爭
    執行事件）受理在案，並因此扣押抗告人在台中商業銀行帳
    戶之存款，此經本院調閱系爭執行事件卷宗確認無訛。
　⒉本件抗告人於原審提出「停止強制執行書狀」、「停止強制
    執行扣押之書狀」載明：扣押帳戶使生活陷入困境；抗告人
    未向相對人開戶，也從未向相對人辦理貸款，在未查明之下
    ，抗告人所有台中商業銀行帳戶存款遭相對人聲請法院扣押
    新臺幣6萬元等語，此有上開2份書狀可參（見原審卷第5頁
    、第25頁），而其內容主要為實體上爭執，並未針對有何法
    律上得停止執行之理由為說明。
　⒊另抗告人於原審提出「抗告聲請撤銷假扣押裁定之書狀」，
    經原審以電話向抗告人確認為提起債務人異議之訴（下稱系
    爭債務人異議之訴）而另行分案處理，並經本院於111年3月
    29日以111年度埔簡字第45號裁定認起訴不合程式而駁回原
    告即抗告人之訴，經本院調閱系爭債務人異議之訴卷宗確認
    無訛。另據卷附「抗告聲請撤銷假扣押裁定之書狀」記載，
    抗告人係主張依民事訴訟法第531條第1項規定，請求相對人
    賠償因假扣押或供擔保所受損害，且抗告人因所有台中商業
    銀行帳戶遭扣押，致抗告人陷入困境，無法支付幼子開學等
    生活開銷，遂請求本院撤銷假扣押裁定等語，顯非強制執行
    法第14條第1項、第2項所定之債務人異議之訴，亦有系爭債
    務人異議之訴「抗告聲請撤銷假扣押裁定之書狀」附於系爭
    債務人異議之訴卷宗可參（見系爭債務人異議之訴卷第13頁
    ），是依抗告人所提上開書狀內容，其並未提出符合強制執
    行法第18條第2項所定或系爭法律另有之規定所定，得為裁
    定停止強制執行之事由，以供本院審酌。
  ⒋至抗告人之抗告理由中有關時效抗辯及兩造債務並不存在等
    情，實為相對人與抗告人間法律關係實體上有無理由之問題
    ，此非法院於裁定停止強制執行時應予審酌之事項。
　⒌綜上，本院認抗告人所為本件聲請停止執行，與強制執行法
    第18條第2項要件尚有未符，且抗告人亦未提出有何系爭法
    律另有之規定所定情事，是抗告人聲請停止執行，於法無據
    ，不應准許。
三、原審以抗告人所提之「債務人異議之訴」，顯非強制執行法
    第18條第2項、系爭法律另有之規定所定之情事，不予准許
    抗告人所為停止系爭執行程序之聲請，即無違誤。抗告意旨
    指摘原裁定不當，為無理由，應予駁回。
四、據上論結，本件抗告為無理由，依強制執行法第30條之1、
    民事訴訟法第495條之1第1項、第449條第2項、第95條、第7
    8條，裁定如主文。
中　　華　　民　　國　　111 　年　　9 　　月　　14　　日
                  民事第一庭    審判長法　官　張毓珊
　　　　　　　　　                  
　　　　　　　　　                    法　官  葛耀陽

　　　　　　　　　　　　　　　　　    法　官　蔡志明
以上正本係照原本作成。
本裁定不得抗告。
中　　華　　民　　國　　111 　年　　9 　　月　　14　　日
                                書記官　張雅筑